# 撮合新老股东完成股权转让交易并受让老股东部分股权的职业经理人股份支付认定

提问人：周周好妈妈 时间：2020-12-18 12:33:08
请教陈老师。A某为公司所在行业资深从业者，他撮合了公司新老股东的股权交易，在入职公司前以 1 元的价格受让了老股东部分股权。新老股东按照公司的实际估值（ 5 元）完成了股权转让，新股东聘任A某作为公司的CEO负责公司经营，请问公司当年需要按照差价确认股份支付吗？A某受让股权和新股东受让股权的时间较为接近。

回答人：chenyiwei
应按差价确认股份支付。这部分股份支付一方面是对其撮合股权交易的报酬，另一方面也是其入职的前提条件。